【裁判字號】    89,訴,2
【裁判日期】    890530
【裁判案由】    侵權行為損害賠償
【裁判全文】
臺灣宜蘭地方法院民事判決  八十九年度訴字第二號
    原      告  乙○○
    訴訟代理人  甲○○
    被      告  丙○○
右當事人間請求債務不履行損害賠償事件，本院判決如左：
    主    文
被告應給付原告新台幣陸拾貳萬柒仟元及自民國八十九年一月八日起至清償日止，按
週年利率百分之五計算之利息。
訴訟費用由被告負擔。
本判決於原告、被告分別以新台幣貳拾壹萬元、陸拾貳萬柒仟元供擔保後，得分別為
假執行、免為假執行。
    事    實
甲、原告方面：
  一、聲明：除假執行擔保金額外，如主文所示。
  二、陳述：
  （一）被告於民國（下同）八十五年八月間將其所有車號Ｇ5－1269ＢＭＷ黑色小
        客車，車式525Ｉ2500ＣＣ馬力自小客車，出售予原告。詎原告於八十七年
        十月八日駕駛該車前往宜蘭監理站驗車時，為該站人員發現有異，查知該車
        體、引擎係第三人楊曉蘭於八十年九月二十五日失竊之車號000-0000號自小
        客車，原告所買之車乃遭檢警單位以失竊扣押該車，致原告損失六十二萬七
        千元，屢經催討，仍無所獲，為此提出本訴訟。
  （二）原告之請求權依據為民法第三百四十九條、三百五十三條、第二百二十六條
        等債務不履行之規定，及買賣契約第三條之約定。
  三、證據：提出汽車新領牌照登記書影本一件、汽車過戶登記書影本一件、不起訴
      處分書影本一件、汽車買賣合約書影本一件。並請求訊問證人邱錦鈴
乙、被告方面：
  一、聲明：駁回原告之訴及假執行之聲請，並陳明願供擔保准免為假執行。
  二、陳述：系爭汽車於原告買受之前，經監理單位定期驗車，結果均無異狀，因此
      原告買受之車應為無瑕疵之物，究竟瑕疵是否存在於買賣契約成立時，實有疑
      問。且被告為善意買受人，依法原告已取得所有權，應無權利瑕疵之問題。原
      告之車遭警察扣押，應與被告無關。
  三、證據：過戶登記書、不起訴處分書影本各一件、汽車車籍基本資料一件、異動
      登記書一件、車輛檢驗紀錄表一件。
    理    由
一、本件原告主張其於八十五年八月間向被告買得汽車一輛，價金為六十二萬七千元
    ，詎因該車車體與引擎係贓物，為此，該車乃於八十七年十月遭扣押，為此請求
    被告賠償原告六十二萬七千元。被告則以其車出賣時，應無權利瑕疵，原告已取
    得所有權云云置辯。
二、經查，本件原告所主張其買受之系爭汽車為贓物，並經警扣押之事實，已據原告
    提出不起訴處分書、汽車新領牌照登記書、汽車過戶登記書影本各一件為證。被
    告雖辯稱該車車體或引擎何時成為贓物不明云云。但查，原告買受系爭汽車之後
    並無失竊紀錄，難認系爭車輛有第三人有拆卸拼裝之機會；且原告買收該車既為
    自用，其豈有甘冒違法及自損權益而自行裝置贓物於其汽車之理。是原告之前開
    主張應認為真實。
三、經查，兩造買賣契約書第三條規定買方付清餘款後，買方應即將該車之全部證件
    交與買方辦理過戶。若該車交車前有交通違規一切罰款事項或來歷不明，產權糾
    紛等情事，概由賣方負責，如不能解決，車款依照時價退還買方，不得異議。本
    件原告自被告買受之系爭車輛，因係屬贓物而遭扣押，原告依上開約定，自得請
    求被告返還其所給付之價金六十二萬七千元及自本案起訴狀繕本送達翌日起算之
    利息。至於原告另主張被告債務不履行，乃依解除契約回復原狀請求權，因原告
    迄未對被告為解約之意思表示，其請求尚乏依據，並此敘明。綜上所述，原告之
    請求為有理由，應予准許。
四、本案事證已明，兩造其餘攻防，已不足影響本院心證，乃不逐一論述，並予敘明
    。
五、兩造分別陳明願供擔保，請求宣告假執行、免為假執行，均核無不合，爰分別酌
    定相當之擔保金額，予以准許。
六、據上論結，本件原告之訴為有理由，依民事訴訟法第七十八條、第三百九十條第
    二項、第三百九十二條判決如主文。
中      華      民      國    八十九    年      五      月    三十      日
                                    臺灣宜蘭地方法院民事庭
~B法      官  姜世明
右正本證明與原本無異。
如不服本判決，須於收受送達後廿日內向本院提出上訴狀。（應附繕本）
中      華      民      國    八十九    年      五      月    三十一    日
~B法院書記官  廖文章


司法院資訊處製作；財團法人民間司法改革基金會備份。
